【裁判字號】    97,訴,1183
【裁判日期】    971231
【裁判案由】    違反毒品危害防制條例
【裁判全文】
臺灣新竹地方法院刑事判決              97年度訴字第1183號
公  訴  人  臺灣新竹地方法院檢察署檢察官
被      告  甲○○
上列被告因違反毒品危害防制條例案件，經檢察官提起公訴（97
年度毒偵緝字第167 號、97年度毒偵字第2017號），本院合議庭
裁定改依簡式審判程序判決如下：
    主  文
甲○○施用第一級毒品，累犯，處有期徒刑柒月。又施用第二級
毒品，累犯，處有期徒刑伍月。又施用第二級毒品，累犯，處有
期徒刑伍月。應執行有期徒刑壹年貳月。
    事  實
一、甲○○前因施用第二級毒品案件，經本院以88年度毒聲字第
    2689號裁定送觀察、勒戒後，認無繼續施用毒品傾向，經臺
    灣新竹地方法院檢察署檢察官於民國89年8月9日，以89年度
    毒偵緝字第178號為不起訴處分確定。復因施用第二級毒品
    案件，經本院以91年度毒聲字第539號裁定送勒戒處所觀察
    、勒戒後，因認有繼續施用毒品傾向，經本院於93年9月21
    日以93年度竹簡字第667號判決判處有期徒刑6月確定，並於
    93年12月14日易科罰金執行完畢。又因施用第二級毒品案件
    ，經本院於94年11月30日以94年度竹簡字第1032號判決判處
    有期徒刑6月確定，甫於95年12月5日縮刑期滿執行完畢。
二、詎甲○○仍不知悔改，分別基於施用第一級毒品海洛因、第
    二級毒品甲基安非他命之犯意，於下列時間，為下列行為：
    (一)於97年4 月14日晚上9 時15分為警採集尿液往前回溯26
        小時內某時，在不詳處所，非法施用第一級毒品海洛因
        1 次。
    (二)於97年4 月14日晚上9 時15分為警採集尿液往前回溯96
        小內某時，在新竹市○○路83巷12弄2 號4 樓租屋處，
        非法施用第二級毒品甲基安非他命1 次。
    (三)於97年6 月3 日凌晨2 時許，在新竹市○○○路2 號乾
        坤科技公司廁所內，非法施用第二級毒品甲基安非他命
        1 次。
    嗣於97年4 月14日晚上6 時30分許，為警在上開租屋處，查
    獲甲○○、賴湘榮、馬世俊、傅玟潔等人，並當場查扣賴湘
    榮（涉犯毒品危害防制條例案件，經本院另為判決）所持有
    之海洛因1 包（毛重0.3 公克），經警採集其尿液送驗，結
    果分呈嗎啡陽性及安非他命、甲基安非他命陽性反應；又於
    97年6 月5 日晚上8 時40分許，在新竹市○○路442 巷25號
    前為警見甲○○行跡可疑而盤查，經甲○○同意採集尿液送
    驗，結果呈安非他命、甲基安非他命陽性反應，始知上情。
三、案經新竹市警察局第一分局、新竹市警察局第三分局報請臺
    灣新竹地方法院檢察署檢察官偵查後起訴。
    理  由
一、本件被告甲○○所犯施用第一級、第二級毒品罪，並非死刑
    、無期徒刑、最輕本刑為3年以上有期徒刑之罪，或高等法
    院管轄第一審之案件，被告於本院準備程序進行中，就被訴
    事實為有罪之陳述，經本院合議庭認合於刑事訴訟法第273
    條之1第1項之規定，裁定進行簡式審判程序，合先敘明。
二、上開事實迭據被告甲○○於本院準備程序及審理時均坦承不
    諱，並經警將被告親採封緘之尿液送驗結果（代號：A －09
    5 、Ｃ－126 號），確分呈嗎啡陽性反應及安非他命、甲基
    安非他命陽性反應等情，此有新竹市警察局辦理煙毒、麻醉
    藥品案尿液送驗受檢人真實姓名代號對照表暨送驗登記簿2
    紙、臺灣尖端先進生技醫藥股份有限公司97年4 月23日及97
    年6 月19日濫用藥物檢驗報告各1 份附卷足憑（見97年度毒
    偵字第1030號偵查卷第3 至4 頁、97年度毒偵字第2017號偵
    查卷第8 至9 頁），足見被告所為前開自白，確與事實相符
    而堪採信。
三、再者，被告甲○○前因施用第二級毒品案件，經本院以88年
    度毒聲字第2689號裁定送觀察、勒戒後，認無繼續施用毒品
    傾向，經臺灣新竹地方法院檢察署檢察官於89年8月9日，以
    89年度毒偵緝字第178號為不起訴處分確定。復因施用第二
    級毒品案件，經本院以91年度毒聲字第539號裁定送勒戒處
    所觀察、勒戒後，因認有繼續施用毒品傾向，經本院於93年
    9月21日以93年度竹簡字第667號判決判處有期徒刑6月確定
    ，並於93年12月14日易科罰金執行完畢。又因施用第二級毒
    品案件，經本院於94年11月30日以94年度竹簡字第1032號判
    決判處有期徒刑6 月確定，甫於95年12月5 日縮刑期滿執行
    完畢等情，有臺灣新竹地方法院檢察署刑案資料查註紀錄表
    、被告提示簡表、全國施用毒品案件紀錄表、受觀察勒戒人
    毒品及前科紀錄簡列表、矯正簡表及臺灣高等法院被告前案
    紀錄表各1 份在卷足憑。綜上，本案事證已臻明確，被告於
    上開觀察、勒戒及前案施用毒品案件後5 年內再犯本案施用
    第一級毒品、第二級毒品犯行之犯行洵堪認定，應予依法論
    科。
四、論罪科刑：
（一）被告甲○○所為，係犯毒品危害防制條例第10條第1項之
      施用第一級毒品罪及同條例第10條第2項之施用第二級毒
      品罪。被告施用前持有第一級、第二級毒品之低度行為為
      施用第一級、第二級毒品之高度行為所吸收，均不另論罪
      。
（二）數罪併罰：被告所犯上開施用第一級毒品、施用第二級毒
      品3罪間，犯意各別，行為不同，應分別論罪，合併處罰
      之。
（三）被告有事實欄一所列之前案紀錄，並於95年12月5日縮刑
      期滿執行完畢等情，有臺灣新竹地方法院檢察署刑案資料
      查註紀錄表及臺灣高等法院被告前案紀錄表各1份在卷足
      按，被告前受有期徒刑之執行完畢後，其於5年以內故意
      再犯本件有期徒刑以上之3罪，均為累犯，均應分別依刑
      法第47條第1項之規定，加重其刑。
（四）審酌被告素行不良，經施以觀察、勒戒後，本次又再度施
      用足以導致精神障礙及生命危險之成癮性毒品，其前經施
      以觀察、勒戒仍無法使其戒斷毒癮，足見其缺乏拒用毒品
      之決心及悔改之意，兼以施用毒品所生危害以自戕健康為
      主，及其施用次數，犯罪後坦白承認犯行等一切情狀，各
      量處如主文所示之刑，並定其應執行之刑，以資懲儆。
據上論斷，應依刑事訴訟法第273條之1第1項、第299條第1項前
段，毒品危害防制條例第10條第1項、第2項，刑法第11條前段、
第47條第1項、第51條第5款，判決如主文。
本案經檢察官黃秋婷到庭執行職務。
中    華    民    國    97    年    12    月    31    日
                  刑事第二庭    法  官  彭政章
以上正本證明與原本無異。
如不服本判決應於收受本判決後10日內向本院提出上訴書狀，上
訴書狀應敘述具體理由。上訴書狀未敘述上訴理由者，應於上訴
期間屆滿後20日內補提理由書狀於本院 (均須按他造當事人之人
數附繕本 )「切勿逕送上級法院」。
中    華    民    國    97    年    12    月     31   日
                                書記官  鄭明枝
附錄本案論罪科刑法條全文：
毒品危害防制條例第10條第1 項、第2 項：
施用第一級毒品者，處六月以上五年以下有期徒刑。
施用第二級毒品者，處三年以下有期徒刑。


司法院資訊處製作；財團法人民間司法改革基金會備份。
